【裁判字號】    95,交聲,1152
【裁判日期】    951128
【裁判案由】    聲明異議
【裁判全文】
臺灣臺中地方法院交通事件裁定        95年度交聲字第1152號
原處分機關  交通部公路總局臺中區監理所臺中市監理站
受處分  人
即異議  人  甲○○
上列受處分人因違反道路交通管理處罰條例案件，對於交通部公
路總局臺中區監理所臺中市監理站民國九十四年十二月二十二日
所為之處分（裁監稽違字第裁六一─ＧＣ0000000號裁決
書），聲明異議，本院裁定如下：
    主    文
異議駁回。
    理    由
一、原處分機關交通部公路總局臺中區監理所臺中市監理站係以
    ：受處分人甲○○於民國九十四年十月十九日十七時許，駕
    駛車牌號碼Ｇ三Ｒ─七八五號重型機車，在臺中市○○路與
    旱溪街口，因未領有駕駛執照駕車者，為臺中市警察局第三
    分局東區分駐所員警當場舉發，受處分人復未於應到案日期
    前到案，經本所依道路交通管理處罰條例第二十一條第一項
    第一款之規定，逕行裁處受處分人罰鍰新臺幣（下同）九千
    六百元，並限於九十五年一月二十二日前繳納，於逾期不繳
    納，加倍罰鍰一萬九千二百元，並限於九十五年二月五日前
    繳納，逾期仍不繳納者，依法移送強制執行。
二、受處分人甲○○聲明異議意旨略以：伊雖有於九十四年十月
    十九日十七時許，駕駛車牌號碼Ｇ三Ｒ─七八五號重型機車
    ，在臺中市○○路與旱溪街口，因未領有駕駛執照駕車者之
    違規情事，該裁決書雖送達於伊之戶籍地臺中市○區○○街
    五巷一五號二樓之一，並由大樓管理員簽收，並轉交伊之表
    哥陳建豪代收，惟因伊北上就學，陳建豪並未轉交於伊，故
    伊確實未接獲該裁決書等語。
三、按受處分人，不服道路交通管理處罰條例第八條主管機關所
    為之處罰，得於接到裁決書之翌日起二十日內，向管轄之地
    方法院聲明異議；又交通法庭認聲明異議不合法律上之程式
    或其異議權已經喪失者，應以裁定駁回之，但其不合法律上
    之程式可補正者，應先定期命為補正，逾期不補正者，即予
    駁回，道路交通管理處罰條例第八十七條第一項、道路交通
    案件處理辦法第十八條分別定有明文。
四、經查：本件交通部公路局臺中區監理所臺中市監理站上開裁
    決書，已於九十四年十二月二十三日送達予受處分人，由受
    處分人住所之大樓相見歡華廈管理委員會大廈管理員代為收
    受，有交通部公路總局臺中區監理所臺中市監理所送達證書
    一紙在卷可稽。是本案於九十四年十二月二十三日即已生合
    法送達之效力，不以受處分人實際收受處分書為必要，受處
    分人雖辯稱：因伊北上就學，陳建豪並未轉交於伊云云，並
    不影響合法送達之效力。而受處分人於收受該裁決書後，遲
    至九十五年十一月十一日始具狀提出於原處分機關聲明異議
    ，業已逾法定期限等情，此亦有聲明異議狀及交通部公路總
    局臺中區監理所臺中市監理站對違反道路交通管理事件不服
    裁決聲明異議案件移送書在卷可參。揆諸前揭法條之說明，
    本件受處分人逾期聲明異議，其聲明異議於法即於法有未合
    ，應予駁回。
五、據上論斷，，道路交通案件處理辦法第十八條，裁定如主文
    。
中    華    民    國    95    年    11    月    28    日
                  交通法庭  法  官  劉逸成
上正本證明與原本無異。
如不服本裁定應於送達後五日內向本院提出抗告狀。
                            書記官  高勳楠
中    華    民    國    95    年    11    月    28    日


司法院資訊處製作；財團法人民間司法改革基金會備份。
